

PERFIL

Soy desarrollador web con experiencia en diseño UX/UI y nivel junior en administración de bases de datos. Especializado en crear experiencias digitales de alta calidad mediante HTML5, CSS3, JavaScript y PL/SQL. Mi bagaje en marketing digital me permite ofrecer soluciones completas de digitalización y estrategias e-commerce efectivas.

HABILIDADES TECNICAS

- Lenguajes de programación:
 HTML5, CSS3, JavaScript, Python.
- Bases de datos: Oracle, PL/SQL.
- Herramientas:
 Git, MySQL Workbench. Visual code
- Diseño: UX/UI, diseño gráfico.

CONTACTO

600 956 787

heran76@gmail.com

portfolioantonioheredia.netlify.app

MADRID

VISITA MI PORTFOLIO



FORMACIÓN

ADMINISTRADOR DE BASE DE DATOS ORACLECas-training

Programa Talento Digital Comunidad de Madrid

GRADO MEDIO (2023 - 2024)

Grupo Aspasia.

IFCD0110_CONFECCION Y PUBLICACION DE PAGINAS WEB

MASTER EN PROGRAMACIÓN (2021 - 2022) Keepcoding

HTML5, CSS3, Javascript, Python, Git, PL/SQL

EXPERIENCIA

GRUPO LUAN (2021-2023)

Desarrollador web y marketing digital

Digitalización global de la empresa, incluyendo el diseño web, creación de bases de datos e implantación de estrategias de e-commerce y fortalecimiento de la presencia digital para el aumento del 30% ventas.

GRUPO ANDILANA (2002 - 2021)

• Desarrollador web y marketing digital

Responsable del Departamento de Marketing en Grupo Andilana, incluyendo el desarrollo de la web, la gestión de redes sociales y creación de campañas digitales. Además implantación de estrategias de marketing para aumentar la visibilidad un 40% de la marca y desarrollo de la venta online.

WOLSTUDIOS (1999 - 2002)

Diseñador web // UX/UI

Diseñé interfaces intuitivas que redujeron las tasas de rebote en un 20%, optimizando la experiencia del usuario y mejorando la navegación. Implementé estrategias visuales alineadas con objetivos del cliente, colaborando con equipos multidisciplinarios para garantizar coherencia y funcionalidad.

IDIOMAS

Español Inglés Nativo Medio